# 请教陈老师,关于重大资产转让

提问人：wangxu811024 时间：2011-01-21 18:52:08
某电厂 2007 年正式商业运行，至今未办理竣工结算。现处置脱硫部分相关资产（包括房屋及设备）给集团内另一家公司。相关决策程序都具备（包括管理层，上级管理部门同意等）。没有签订专门的资产转让协议，只签订了《烟气脱硫特许经营合同》和《技术合同》。合同中约定了相关资产的转让价格 4 亿元和款项支付时间。截止年底，公司没有收到合同约定第一笔合同金额51%。经询问，对方对此购置资产，尚未入账。 请教：（ 1 ）资产转让成立的条件是什么？专门的转让协议？资产移交手续？款项支付？ （ 2 ）
如果转让成立了，结转的处置成本可以是暂估入账固定资产价值吗？（整个电厂工程均未竣工决算，转让了一部分资产，企业自己按大类暂估入固定资产）

回答人：chenyiwei
回复 楼主 wangxu811024 的帖子资产处置损益确认的条件，一般可比照商品销售收入确认的五项条件处理，在同时满足时予以确认。 但我很怀疑：在你所说的这个案例中，是否应按售后回租构成融资租赁处理（因为所转让的设备是电厂必要生产流程的一部分，转让后的实际使用人还是该电厂）。请关注该交易的目的和具体条款，注意分析交易的经济实质，而不是仅仅看其法律形式。请关注《讲解 2010 》第二十二章第一节中关于判断一项交易安排是否包含租赁应考虑因素的表述。

回答人：chenyiwei
回复 藤椅 wangxu811024 的帖子在仅签署了协议，但实际并未移交资产（对方开始对资产实施实质性的运行管理）且未收到款项的情况下，应当不能确认收入。至少必须取得表明资产已经移交的证明文件。 如果资产已经实际移交，但尚未办理竣工结算的，应考虑暂估价格的可靠性。如果预计暂估价还会发生重大调整的，则视为成本不能可靠确定，也不应确认收益。